臺灣高雄地方法院刑事判決　　　　　　 100年度易緝字第56號
公　訴　人　臺灣高雄地方法院檢察署檢察官
被　　　告　陳保泰
上列被告因傷害等案件，經檢察官提起公訴（99年度偵字第2231
5 號），本院判決如下：
    主  文
陳保泰犯夜間於公共場所非法攜帶刀械罪，累犯，處有期徒刑伍
月，如易科罰金，以新臺幣壹仟元折算壹日。扣案之蛇刀壹支沒
收。
其他被訴傷害部分，公訴不受理。
    事  實
一、陳保泰前因偽造文書、詐欺案件，經臺灣高等法院高雄分院
    以91年度上訴字第893 號、91年度上易字第1064號分別判處
    有期徒刑2 年6 月、3 年6 月確定，嗣經該院92年度聲字第
    84號裁定應執行有期徒刑5 年9 月確定，於民國91年9 月20
    日入監，94年6 月10日因縮短刑期假釋出監，甫於96年5 月
    7 日保護管束期滿未經撤銷假釋視為執行完畢。詎猶不知悔
    改，明知具有殺傷力之蛇刀係屬槍砲彈藥刀械管制條例列管
    之刀械，未經許可不得持有，亦不得於夜間於公共場所攜帶
    刀械。竟未依規定申請許可，於98年間某日（起訴書誤載為
    99 年7月1 日下午某時），在高雄市○○區○○路與復興路
    口之某布袋戲店，以新臺幣（下同）800 元價格，向不詳姓
    名年籍之人購得蛇刀1 支，而非法繼續持有之。且基於夜間
    於公共場所攜帶刀械之犯意，於99年7 月1 日晚間7 時許（
    起訴書誤載為99年7 月2 日夜間0 時20分許），自高雄市大
    寮區某處，攜帶前揭具殺傷力之蛇刀1 支外出，再至高雄市
    ○○區○○街某處攜帶不具殺傷力之空氣槍2 支，與不具犯
    意聯絡之其子陳姓少年、蕭姓少年、廖姓少年（以上3 人均
    未滿18歲，真實姓名年籍詳卷），共同搭乘不知情之李金盛
    所駕駛之車號Z8-267號營業用小客車，陳保泰乃將前開具殺
    傷力之蛇刀1 支置放在車號Z8-267號營小客車右前座腳踏板
    上，前往高雄市○○區○○路251 號「香曲KTV 」，而將該
    支蛇刀攜帶至上址「香曲KTV 」外之公共場所。嗣陳保泰持
    1 支不具殺傷力之空氣槍，獨自進入「香曲KTV 」，並囑陳
    姓少年另持1 支不具殺傷力之空氣槍站在「香曲KT V」外等
    候，蕭姓少年及廖姓少年則留在車號Z8-267號營小客車上等
    候。因陳保泰進入「香曲KTV 」後，與在103 號包廂消費之
    陳昶景、黃家豐、郭家裕、黃靖順等人發生肢體衝突（陳保
    泰被訴傷害部分，業經陳昶景於本院審理時撤回告訴，詳後
    述）。經警方據報前往處理，於99年7 月2 日0 時20分許，
    當場在陳保泰、陳姓少年身上扣得前揭不具殺傷力之空氣槍
    2  支，並於同日0  時40分許，在陳保泰所乘坐之車牌號碼
    Z8-267號營業用小客車右前座腳踏板上扣得前開具殺傷力之
    蛇刀1 支，而查悉上情。
二、案經高雄市政府警察局鼓山分局移送臺灣高雄地方法院檢察
    署檢察官偵查起訴。
    理  由
甲、程序方面（證據能力之判斷）：
    按被告以外之人（包括證人、鑑定人、告訴人、被害人及共
    同被告等）於審判外之陳述，雖不符刑事訴訟法第159 條之
    1 至之4 等4 條之規定，而經當事人於審判程序同意作為證
    據，法院審酌該言詞陳述或書面陳述作成時之情況，認為適
    當者，亦得為證據；當事人、代理人或辯護人於法院調查證
    據時，知有刑事訴訟法第159 條第1 項不得為證據之情形，
    而未於言詞辯論終結前聲明異議者，視為有前項之同意，同
    法第159 條之5 定有明文。查本判決所引用之證據資料屬於
    被告以外之人於審判外之言詞、書面陳述者，查無符合刑事
    訴訟法第159 條之1 至之4 之情形，且均經本院於調查證據
    程序逐一提示並告以要旨，檢察官及被告均未於言詞辯論終
    結前聲明異議，本院審酌上開證據作成時之情況，無不當取
    供或違反自由意志而陳述等情形，且均與本案待證事實具有
    關聯性，認為以之作為本案之證據亦屬適當，自均具有證據
    能力，而得採為認定事實之證據。
乙、實體方面：
壹、有罪部分：
一、上開犯罪事實，業據被告陳保泰於本院供承：扣案之蛇刀1
    支，係其於98年間，在高雄市○○路與林森路交岔路口附近
    某販賣布袋戲木偶及刀子之商店以800 元代價購得，係為觀
    賞用，因該蛇刀把手摔壞，伊於99年7 月1 日晚間7 時許，
    自伊位於大寮住處攜帶外出至建國路之布袋戲店欲修理，但
    店家告訴伊需拿至興達港附近某工廠修理，因伊要去「香曲
    KTV 」找伊前女友，伊遂先去新興市場附近帶伊子及他同學
    ，再一起坐計程車去「香曲KTV 」，而將該蛇刀放在車號Z8
    -267號計程車上；陳姓少年、蕭姓少年及廖姓少年3 人均不
    知伊攜帶蛇刀；伊持有扣案蛇刀未申請取可等語不諱（見本
    院100 年度易緝字第56號卷《下稱本院卷》第41 、59 頁背
    面、第61、95、96至98頁），核與證人即計程車司機李金盛
    於警詢時證稱：伊駕駛車號Z8-267號計程車，當晚伊先在高
    雄市○○區○○路與文信路接到被告，被告叫伊開到高雄市
    ○○區○○街叫伊等候10分鐘，然後他帶2 名少年一起坐車
    ，接著開到自強路上再接1 名少年，就一路到「香曲KTV 」
    ，伊未發現他們4 人有攜械，是警察到場後從伊車前座下方
    地板處取出1 把刀等語（見高雄市政府警察局高市警鼓分偵
    字第0990015398號刑案偵查卷宗《下稱警卷》第9 至10頁）
    ，及證人蕭姓少年（真實姓名年籍資料詳卷）於本院證稱：
    伊認識被告之子陳姓少年（真實姓名年籍資料詳卷）後才認
    識被告，當天伊跟陳姓少年在他家，被告回來後帶伊及陳姓
    少年出門，因伊與陳姓少年約廖姓少年（真實姓名年籍資料
    詳卷），遂與被告一同搭計程車在摩登網咖那邊與廖姓少年
    會合，再前往「香曲KTV 」，到達後，被告與陳姓少年有進
    去「香曲KTV 」，伊與廖姓少年一起留在車上等語（見本院
    卷第31至34頁）大致相符，並有高雄市政府警察局鼓山分局
    扣押筆錄、扣押物品目錄表各1 份、扣案蛇刀照片1 張（見
    警卷第26至29頁、第35頁下方照片）在卷為憑，及高雄市政
    府警察局100 年9 月2 日高市警保字第1000073547號函覆本
    院表示該局98年至100 年間無被告依槍砲彈藥刀械許可及管
    理辦法申請持有刀械案件資料，且被告因案遭判處有期徒刑
    確定，依據槍砲彈藥刀械許可及管理辦法第21條，亦不符申
    請持有刀械之相關規定等語（見本院卷第88頁），復有蛇刀
    1 支扣案可佐。扣案蛇刀1 支，經送高雄市政府刀械鑑驗小
    組鑑驗結果，編號990714之刀械，刀刃長27.5公分、刀柄19
    .5公分、刀刃開鋒，刀刃部分呈不規則形狀，刀把中空可供
    持握，其刀把週邊加上尖銳針刺，鋒利異常；與查禁刀械之
    武士刀等12種查禁刀械之要件及圖例說明相符，認定為屬管
    制刀械（蛇刀），此有高雄市政府刀械鑑驗小組工作鑑定紀
    錄結果表1 份附卷可稽（見臺灣高雄地方法院檢察署99年度
    偵字第22315 號卷《下稱偵查卷》51至52頁），且經本院當
    庭勘驗結果，扣案蛇刀刀刃確經開鋒磨利，有本院勘驗筆錄
    在卷為憑（見本院卷第59頁）。足認被告自白與事實相符，
    本案事證明確，被告上開犯行堪以認定，應依法論科。
二、核被告所為，係犯槍砲彈藥刀械管制條例第15條第1 款、第
    2 款之夜間於公共場所非法攜帶刀械罪。公訴意旨就應適用
    法條雖未引用槍砲彈藥刀械管制條例第15條第2 款之於公共
    場所未經許可攜帶刀械罪，然本件起訴事實業已敘明被告將
    前開蛇刀置於車號Z8-267號營業用自小客車右前座腳踏板上
    ，在上址「香曲KTV 」外為警察查獲之事實，本院自得予以
    補充適用，附此敘明。又無故持有刀械乃屬危險犯，在未解
    除持有前，對社會之侵害仍繼續存在，乃行為之繼續而非狀
    態之繼續，其犯罪之完結須繼續至持有行為終了時為止（最
    高法院88年第8 次刑事庭會議決議參照）。是以被告雖自98
    年間某日起持有上開蛇刀，但因持有至99年7 月2 日0 時40
    分許，始為警查獲，其持有之繼續，為行為之繼續，至持有
    行為終了時，論為一罪；又其夜間在公共場所攜帶刀械，亦
    屬未經許可而持有刀械之性質，從而，被告未經許可持有刀
    械之輕度行為（包括被告攜帶前之持有行為），皆為其未經
    許可於夜間在公共場所攜帶刀械之高度行為所吸收，不另論
    罪。再者，被告前因偽造文書、詐欺案件，分別經臺灣高等
    法院高雄分院以91年度上訴字第893 號、91年度上易字第10
    64號判處有期徒刑2 年6 月、3 年6 月確定，嗣經該院92年
    度聲字第84號裁定應執行有期徒刑5 年9 月確定，於91年9
    月20日入監，94年6 月10日因縮短刑期假釋出監，甫於96年
    5 月7 日保護管束期滿未經撤銷假釋視為執行完畢，有臺灣
    高等法院被告前案紀錄表1 份在卷為憑，其受有期徒刑執行
    完畢後，於5 年內故意再犯本件有期徒刑以上之罪，為累犯
    ，應依刑法第47條第1 項規定，加重其刑。爰審酌被告前有
    詐欺、偽造文書等前科，素行非佳，其未經許可於夜間在公
    共場所攜帶危險性極高之蛇刀，對社會治安存有潛在之危險
    ，暨被告雖為認罪之表示，然其前就持有蛇刀是否有開鋒、
    是否有許可證等情節，供詞反覆，企圖推諉卸責，態度非佳
    ，惟念其不曾以該刀械犯罪，並未造成公眾或他人之實質惡
    害，及犯罪之動機等一切情狀，量處如主文所示之刑，並考
    量其職業商、教育程度國中畢業、家庭經濟狀況勉持（見警
    卷第1 頁「受詢問人」欄）等情形，諭知易科罰金之折算標
    準。
三、扣案蛇刀1 支，係屬槍砲彈藥刀械管制條例第4 條第1 項第
    3 款所稱之公告查禁之刀械，已如前述，依據同條例第6 條
    之規定，非經主管機關許可不得持有，係屬違禁物，應依刑
    法第38條第1 項第1 款規定宣告沒收。至於扣案空氣槍2 支
    ，經內政部警政署刑事警察局鑑定結果，送鑑空氣槍1 支（
    槍枝管制編號0000000000），認係氣體動力式槍枝，以填充
    氣體為發射動力，經檢視，扳機損壞，無法供發射彈丸使用
    ，認不具殺傷力；送鑑空氣槍1 支（槍枝管制編號00000000
    00），認係氣體動力式槍枝，以彈簧帶動活塞壓縮氣體為發
    射動力，經以金屬彈丸測試，其發射動能甚微，認不具殺傷
    力，有該局99年7 月29日刑鑑字第0990101395號鑑定書在卷
    可稽（見偵查卷第55至56頁），均非違禁物，爰均不諭知宣
    告沒收。
貳、公訴不受理部分：
一、公訴意旨另以：被告陳保泰於99年7 月2 日0 時20分許，持
    1 支不具殺傷力之空氣槍，獨自1 人進入位於高雄市○○區
    ○○路251 號「香曲KTV 」103 號包廂尋找告訴人陳昶景，
    被告進入包廂後，持前揭不具殺傷力之空氣槍作勢欲開槍，
    告訴人及在場一同消費之黃家豐、郭家裕、黃靖順等人見狀
    ，隨即上前欲奪取該空氣槍，雙方乃發生肢體衝突，被告竟
    基於傷害人身體之故意，持該不具殺傷力之空氣槍毆打告訴
    人頭部，致告訴人受有臉部裂傷（2 ×0.5 ×0.5 cm）之傷
    害。因認被告此部分所為，涉犯刑法第277 條第1 項傷害罪
    嫌云云。
二、按告訴乃論之罪，告訴人於第一審辯論終結前，得撤回其告
    訴；又告訴乃論之罪，其告訴經撤回者，法院應諭知不受理
    之判決，刑事訴訟法第238 條第1 項及第303 條第3 款定有
    明文。
三、經查，本件被告因傷害等案件，經檢察官提起公訴，認被告
    持不具殺傷力之空氣槍毆打告訴人頭部，致告訴人受有臉部
    裂傷（2  ×0.5  ×0.5 cm）之傷害部分，所為係犯刑法第
    277 條第1 項傷害罪，依同法第287 條前段規定，須告訴乃
    論。茲因告訴人陳昶景於100 年7 月21日本院審理時，當庭
    表示伊已不追究此事，願意撤回傷害之告訴等語（見本院易
    緝字卷第40頁背面），並有撤回告訴聲請狀1 紙附卷為憑（
    見本院易緝字卷第45頁）。依前開說明，被告上開被訴傷害
    部分，爰不經言詞辯論，逕為諭知不受理之判決。
據上論斷，應依刑事訴訟法第299 條第1 項前段、第303 條第3
款、第307 條，槍砲彈藥刀械管制條例第15條第1 款、第2 款，
刑法第11條前段、第41條第1 項前段、第47條第1 項、第38條第
1 項第1 款，判決如主文。
本案經檢察官林英奇到庭執行職務。
中    華    民    國  100     年    9     月    29    日
                  刑事第六庭    法  官  曾鈴
以上正本證明與原本無異。
如不服本判決應於收受送達後10日內向本院提出上訴書狀，並應
敘述具體理由；如未敘述上訴理由者，應於上訴期間屆滿後20日
內向本院補提理由書（均須按他造當事人之人數附繕本）「切勿
逕送上級法院」。
中    華    民    國   100    年    10    月    3     日
                                書記官  李月君

附錄本判決論罪科刑法條：
槍砲彈藥刀械管制條例第15條
未經許可攜帶刀械而有下列情形之一者，處2 年以下有期徒刑：
一、於夜間犯之者。
二、於車站、埠頭、航空站、公共場所或公眾得出入之場所犯之
    者。
三、結夥犯之者。